【裁判字號】    92,訴,148
【裁判日期】    920528
【裁判案由】    台灣地區與大陸地區人民關係條例
【裁判全文】
臺灣宜蘭地方法院刑事判決                          九十二年度訴字第一四八號
    公  訴  人  臺灣宜蘭地方法院檢察署檢察官
    被      告  甲○○
右列被告因違反臺灣地區與大陸地區人民關係條例案件，經檢察官提起公訴（九十一
年度偵字第三一三二號），本院判決如左：
    主  文
甲○○共同違反不得使大陸地區人民非法進入台灣地區之規定，處有期徒刑肆月，如
易科罰金，以佰元折算壹日，扣案之無線電壹具沒收。
    事  實
一、甲○○明知非經主管機關許可，不得使大陸地區人民非法進入臺灣地區，竟與年
    籍姓名不詳之成年男子三人基於共同犯意之聯絡，先由該年籍姓名不詳之人，以
    不詳之船隻，將大陸地區女子謝秀美、劉蕾、蘇新梅、甘鳳鳳、餘麗欽載運進入
    臺灣地區至位於宜蘭縣台九號道宜蘭縣大里天宮廟附近之海岸後，再由甲○○於
    民國九十一年十一月二十二日下午十八時許，駕駛車牌號碼ＣＣ─三五六三號自
    用小客車，前往前揭處所載運前揭偷渡來台之大陸女子等人，嗣於前揭時地為海
    巡署人員所當場查獲，並扣得該不詳姓名男子所有交由甲○○通聯使用之無線電
    一具。
二、案經行政院海岸巡防署第一三岸巡大隊報請臺灣宜蘭地方法院檢察署檢察官偵查
    起訴。
    理  由
一、訊據被告甲○○固坦承於前揭時地，駕駛車牌號碼ＣＣ─三五六三號自用小客車
    ，載運大陸地區女子等情不諱，惟矢口否認有非法使大陸地區女子進入臺灣地區
    犯行，並辯稱：伊是看報紙應徵送貨員工作，伊用電話應徵，如果錄取就用電話
    通知，於九十一年十一月二十二日當天上午十時許打電話說要有車子，雙方約定
    載一次報酬五千元，所以伊叫朋友幫忙租車子，但沒有說要載什麼東西，約在大
    里天公廟，抵達時有一位四、五十歲的男子過來問伊，拿給伊一個無線電和電話
    卡，叫伊無線電打開並等伊，等到六點十幾分用無線電叫伊跟一部黑色汽車，往
    基隆方向走了約五分鐘的車程，伊停下車子發現伊後面還跟著二、三台自小客車
    ，後來有二個成年男子開伊的車門，從路邊樹叢跑出一些女子上伊的車子，她們
    褲子均是濕濕的，伊就往基隆方向走約五分鐘，他們又用無線電要伊回頭，伊就
    開回大里天公廟附近停下來，用無線電通知他們但都沒有回應云云。然查：
  (一)本件查獲之大陸地區女子謝秀美、劉蕾、蘇新梅、甘鳳鳳、餘麗欽等人，於警、
    偵訊中均證稱係自大陸地區福建省海岸登船後，於九十一年十一月二十二日下午
    五時許在臺灣地區海岸上岸，且證人即行政院海岸巡防署第一三岸巡大隊隊員李
    果壯於偵訊中亦證稱：之前渠等有先接獲線報有偷渡客登陸，當日發現甲○○之
    車子形跡可疑，且突然迴轉，渠等即尾隨在後，在尚未攔檢時，被告之車自動停
    在路邊，渠等才上前盤查，就發現車上載有很多人，經查知是偷渡客等語（參見
    九十一年十二月五日偵訊筆錄）。足堪認定前揭大陸地區女子謝秀美、劉蕾、蘇
    新梅、甘鳳鳳、餘麗欽等人係自大陸地區搭乘不詳船舶，未經主管機關許可進入
    臺灣地區無訛。
  (二)按專門由大陸地區載運大陸地區人民進入臺灣地區者均屬隱密性、計劃性之犯罪
    ，而將大陸地區人民自大陸地區以船舶接送進入臺灣地區領海內，再於指定之時
    間將大陸地區人民接駁至臺灣地區之碼頭、海岸，於至臺灣地區陸地後再由臺灣
    地區人民在指定之時間、地點接應上車而載運至特定地點藏匿等一連串之過程，
    環環相扣，均須經密切之聯絡與配合，否則任何一環節出錯，勢將功虧一簣。本
    件被告既自承與姓名年籍約定至宜蘭縣境內大里天公廟，並由該男子交付無線電
    一具，而將大陸地區女子載運至台北地區○○○路程遙遠，倘被告係自報紙分類
    廣告中找尋工作，並於工作內容均無所悉之情形下應徵，則該男子何能遇見被告
    必會尋得且堪以載運之交通工具，並依約定將大陸地區女子載運至特定地點，且
    於事後隱匿上情。顯見被告於事前即有與該不詳男子約定將大陸地區女子載運進
    入臺灣地區之合意。
  (三)綜上所述，本件事證明確，被告所辯顯係卸責之詞，不足採信，其犯行堪以認定
    ，應依法論科。
二、按臺灣地區與大陸地區人民關係條例第二條第一款明定，台灣地區係指台灣、澎
    湖、金門、馬祖及政府統治權所及之其他地區；又中華民國之領海為自基線起至
    其外側十二海浬之海域，中華民國領海及鄰接區法第三條定有明文。被告甲○○
    與姓名年籍不詳之三名成年男子基於共同犯意之聯絡，將大陸地區人民女子謝秀
    美、劉蕾、蘇新梅、甘鳳鳳、餘麗欽載運進入臺灣地區陸地上，核其所為，係犯
    違反臺灣地區與大陸地區人民關係條例第十五條第一款之不得使大陸地區人民非
    法進入台灣地區之規定，應依同條例第七十九條第一項之罪處斷，公訴人認被告
    係犯同條例第七十九條第三項、第一項未遂罪，容有誤會。被告與其他三名不詳
    姓名年籍之男子間，就上揭犯行，有犯意聯絡及行為之分擔，皆為共同正犯。爰
    審酌被告犯罪之動機、私行運送大陸地區○○○○段，及對台灣地區治安及國家
    安全之危害程度、且犯罪後仍飾詞卸責等一切情狀，量處如主文所示之刑，並諭
    知易科罰金之折算標準。扣案之無線電一具，係屬本件不詳姓名之同案共犯所有
    ，且供本件犯罪所用之物，業據被告供明在卷，依法宣告沒收之。
據上論斷，應依刑事訴訟法第二百九十九條第一項前段，台灣地區與大陸地區人民關
係條例第七十九條第一項，刑法第十一條前段、第二十八條、第四十一條第一項前段
第三十八條第一項第二款，罰金罰鍰提高標準條例第二條判決如主文。
本案經檢察官郝中興到庭執行職務
中      華      民      國    九十二    年      五      月    二十八    日
                                  臺灣宜蘭地方法院刑事第二庭
                                        審判長法  官  黃  永  勝
                                              法官  郭  顏  毓
                                              法  官  辜  漢  忠
右正本證明與原本無異。
如不服本判決，應於判決送達後十日內，向本院提出上訴狀。（應附繕本）
                                              書記官  林  秀  麗
中      華      民      國    九十二    年      五      月    二十九    日
附錄本案論罪科刑法條全文：
臺灣地區與大陸地區人民關係條例第十五條第一款
左列行為不得為之：
一 使大陸地區人民非法進入臺灣地區。
臺灣地區與大陸地區人民關係條例第七十九條第一項
違反第十五條第一款規定者，處五年以下有期徒刑、拘役或科或併科新台幣五十萬元
以下罰金。


司法院資訊處製作；財團法人民間司法改革基金會備份。
